apertium-mvf.mvf.lexc
LEXICON Vinfl-Common

%<aor%>:%>н%{А%} # ;
%<aor%>%<neg%>:%>%{а%}хгүй Clit ;
%<aor%>:%{а%}х Clit-Qst ;

%<past%>:%>с%{а%}н Clit ;
%<past%>%<neg%>:%>%{г%}%{А1%}%{А2%}гүй Clit ;
%<past%>%<frm%>:%>%{а%}в # ;

%<past%>%<evid%>:%{Ж%}ээ # ;

%<ifi%>:%>л%{А1%}%{А2%} # ;
%<hab%>:%>д%{а%}г Clit ;

%<ger%>:%>%{k%}ᠦ Cases-Normal ;
%<ger_imp%>:%>д%{а%}г Cases-Normal ;
%<ger_prf%>:%>с%{а%}н Cases-Normal ;

%<gna%>:%>%{а%}%{Ж%} # ;
%<gna_imp%>:%>%{а%}н # ;
%<gna_prf%>:%>%{г%}%{А1%}%{А2%}д # ;
%<gna_cnd%>:%>%{В%}%{А%}л # ;
%<gna_until%>:%>%{Т%}%{А%}л # ;

%<imp%>%<infm%>: # ;
%<imp%>:%>%{А1%}%{А2%}р%{А%}й # ;     ! simple imperative
%<sug%>:%>%{А1%}%{А2%}ч # ;           ! suggestion

LEXICON Vinfl-TV

%<v%>%<tv%>: Vinfl-Common ;

LEXICON Vinfl-IV

%<v%>%<iv%>: Vinfl-Common ;

LEXICON Determiners

ᠡᠨᠡ:ᠡᠨᠡ DetInfl ;        ! "this"
ᠶᠠᠮᠠᠷ:ᠶᠠᠮᠠᠷ%{а%}р DetInfl ;  ! "which"
ᠪᠦᠬᠦ:ᠪᠦᠬᠦ DetInfl ;        ! "entire, all, the whole"
ᠲᠡᠶᠢᠮᠦ:ᠲᠡᠶᠢᠮᠦ DetInfl ;      ! "such a"
ᠡᠶᠢᠮᠦ:ᠡᠶᠢᠮᠦ DetInfl ;        ! "such a"
ᠪᠦᠭᠦᠳᠡ:ᠪᠦᠭᠦᠳᠡ DetInfl ;      ! "all"

LEXICON Num

%<num%>: Cases-Normal ;

LEXICON Numbers

ᠨᠢᠭᠡ:ᠨᠢᠭᠡ Num ;            ! "one"
ᠬᠣᠶᠠᠷ:ᠬᠣᠶᠠᠷ Num ;          ! "two"
ᠭᠤᠷᠪᠠ:ᠭᠤᠷᠪᠠ%{а%}в Num ;    ! "three"
ᠳᠥᠷᠪᠡ:ᠳᠥᠷᠪᠡ%{а%}в Num ;    ! "four"
ᠲᠠᠪᠤ:ᠲᠠᠪᠤ Num ;            ! "five"
ᠵᠢᠷᠭᠤᠭ᠎ᠠ:ᠵᠢᠷᠭᠤᠭ᠎ᠠ Num ;      ! "six"
ᠳᠣᠯᠣᠭ᠎ᠠ:ᠳᠣᠯᠣᠭ᠎ᠠ Num ;        ! "seven"
ᠨᠠᠶᠢᠮᠠ:ᠨᠠᠶᠢᠮᠠ Num ;          ! "eight"
ᠶᠣᠰᠣ:ᠶᠣᠰᠣ Num ;              ! "nine"
ᠠᠷᠪᠠ:ᠠᠷᠪᠠ%{а%}в Num ;      ! "ten"
ᠵᠤᠤ:ᠵᠤᠤ Num ;          ! "hundred"
ᠮᠢᠩᠭ᠎ᠠ:ᠮᠢᠩᠭ᠎ᠠ Num ;        ! "thousand"

LEXICON ConjCoo

%<cnjcoo%>: # ;


LEXICON Postp

%<post%>: # ;


LEXICON PostAdv-Infl

%<postadv%>: # ;


LEXICON Adj

%<adj%>: # ;
%<adj%>%<subst%>: Cases-Normal ;


LEXICON Adv

%<adv%>: # ;


LEXICON Conjunctions

ᠪᠥᠭᠡᠳ:ᠪᠥᠭᠡᠳ ConjCoo ; ! "along with" ?
ᠪᠠ:ᠪᠠ ConjCoo ; ! "and"
ᠪᠠᠰᠠ:ᠪᠠᠰᠠ ConjCoo ; ! "and"
ᠬᠠᠷᠢᠨ:ᠬᠠᠷᠢᠨ ConjCoo ; ! ~"but"
ᠡᠰᠡᠪᠡᠯ:ᠡᠰᠡᠪᠡᠯ ConjCoo ; ! "or"
ᠪᠣᠯᠤᠨ:ᠪᠣᠯᠤᠨ ConjCoo ;
ᠭᠡᠪᠡᠴᠦ:ᠭᠡᠪᠡᠴᠦ ConjCoo ; ! "but"
ᠪᠤᠶᠤ:ᠪᠤᠶᠤ ConjCoo ;
ᠬᠡᠷᠪᠡ:ᠬᠡᠷᠪᠡ ConjCoo ; ! ~"if"
ᠬᠡᠷᠪᠡ:ᠬᠡᠷᠪᠡ ConjCoo ; ! ~"if"
ᠪᠣᠯᠭᠠᠨ:ᠪᠣᠯᠭᠠᠨ ConjCoo ; ! emphasiser?
ᠪᠣᠯᠪᠠᠴᠤ:ᠪᠣᠯᠪᠠᠴᠤ ConjCoo ; ! "although"
ᠲᠤᠯᠠ:ᠲᠤᠯᠠ ConjCoo ; ! "seeing that, insomuchas"


LEXICON Postpositions

ᠪᠣᠯ:ᠪᠣᠯ Postp ;        ! topicaliser
ᠰᠢᠭ:ᠰᠢᠭ Postp ;        ! "like"
ᠪᠦᠷ:ᠪᠦᠷ Postp ;        ! "each"
ᠡᠮᠦᠨ᠎ᠡ:ᠡᠮᠦᠨ᠎ᠡ Postp ;      ! "before, until" ! FIXME: takes attr
ᠳᠠᠷᠠᠭ᠎ᠠ:ᠳᠠᠷᠠᠭ᠎ᠠ Postp ;    ! "after"         ! FIXME: takes attr
ᠭᠡᠪᠡᠯ:ᠭᠡᠪᠡᠯ Postp ;
ᠳᠡᠭᠡᠷ᠎ᠡ:ᠳᠡᠭᠡᠷ᠎ᠡ Postp ;      ! "on (top of)"   ! FIXME: takes attr
ᠳᠣᠲᠣᠷ᠎ᠠ:ᠳᠣᠲᠣᠷ᠎ᠠ Postp ;    ! "in(side of)"   ! FIXME: takes attr
ᠳᠣᠣᠷ᠎ᠠ:ᠳᠣᠣᠷ᠎ᠠ Postp ;      ! "under"         ! FIXME: takes attr
ᠲᠤᠬᠠᠢ:ᠲᠤᠬᠠᠢ Postp ;    ! "about"
ᠭᠠᠳᠠᠨ᠎ᠠ:ᠭᠠᠳᠠᠨ᠎ᠠ Postp ;    ! "outside"
ᠲᠥᠯᠥᠭᠡ:ᠲᠥᠯᠥᠭᠡ Postp ;    !
ᠲᠤᠯᠠᠳᠠ:ᠲᠤᠯᠠᠳᠠ Postp ;      !
ᠬᠦᠷᠲᠡᠯ᠎ᠡ:ᠬᠦᠷᠲᠡᠯ᠎ᠡ Postp ;  ! "until"
ᠬᠣᠶᠢᠰᠢ:ᠬᠣᠶᠢᠰᠢ Postp ;      ! "since"
ᠬᠤᠪᠢ ᠳᠤ:ᠬᠤᠪᠢ ᠳᠤ Postp ;    ! "regarding"


LEXICON Postadverbs

ᠴᠤ:ᠴᠤ PostAdv-Infl ; ! "not any"
ᠬᠠᠮᠲᠤ:ᠬᠠᠮᠲᠤ PostAdv-Infl ; ! "together"
ᠪᠢᠰᠢ:ᠪᠢᠰᠢ PostAdv-Infl ; ! "not"
ᠯᠠ:ᠯᠠ PostAdv-Infl ; ! "only"


LEXICON Adverbs

ᠰᠠᠶᠢᠨ:ᠰᠠᠶᠢᠨ Adv ; ! "well"
ᠶᠡᠬᠡ:ᠶᠡᠬᠡ Adv ; ! "very"
ᠲᠤᠩ:ᠲᠤᠩ Adv ; ! "very"
ᠣᠨᠴᠠᠭᠠᠢ:ᠣᠨᠴᠠᠭᠠᠢ Adv ; ! "special"
ᠳᠠᠬᠢᠨ:ᠳᠠᠬᠢᠨ Adv ; ! "again"
ᠣᠳᠣ:ᠣᠳᠣ Adv ; ! "now"
ᠰᠠᠶ᠋ᠢ:ᠰᠠᠶ᠋ᠢ Adv ; ! "just now"
ᠮᠥᠨ:ᠮᠥᠨ Adv ; ! "right, truly"
ᠶᠠᠭᠠᠬᠢᠭᠠᠳ:ᠶᠠᠭᠠᠬᠢᠭᠠᠳ Adv ; ! "why"
ᠲᠡᠶᠢᠮᠦ:ᠲᠡᠶᠢᠮᠦ Adv ; ! "in such a way"
ᠢᠯᠡᠭᠦᠦ:ᠢᠯᠡᠭᠦᠦ Adv ; ! "rather"
ᠮᠠᠷᠭᠠᠰᠢ:ᠮᠠᠷᠭᠠᠰᠢ Adv ; ! "tomorrow"
ᠥᠨᠥᠳᠥᠷ:ᠥᠨᠥᠳᠥᠷ Adv ; ! "today"
ᠥᠴᠥᠭᠡᠳᠦᠷ:ᠥᠴᠥᠭᠡᠳᠦᠷ Adv ; ! "yesterday"
ᠬᠠᠮᠤᠭ ᠤᠨ:ᠬᠠᠮᠤᠭ ᠤᠨ Adv ; ! "most"
ᠪᠦᠬᠦᠢ:ᠪᠦᠬᠦᠢ Adv ; ! "entirely, fully"
ᠮᠠᠰᠢ:ᠮᠠᠰᠢ Adv ; ! "very (with other adv)"
ᠦᠷᠭᠦᠯᠵᠢ:ᠦᠷᠭᠦᠯᠵᠢ Adv ; ! "constant, always, constantly, continually"
ᠬᠡᠵᠢᠶᠡᠳᠡ:ᠬᠡᠵᠢᠶᠡᠳᠡ Adv ; ! "continuously"
ᠨᠡᠩ:ᠨᠡᠩ Adv ; ! "very"
ᠤᠳᠠᠭᠠᠨ:ᠤᠳᠠᠭᠠᠨ Adv ; ! "slowly"



LEXICON Adjectives

ᠵᠠᠯᠬᠠᠭᠤ:ᠵᠠᠯᠬᠠᠭᠤ Adj ; ! "lazy, poky, idle, slothful"
ᠰᠠᠶᠢᠬᠠᠨ:ᠰᠠᠶᠢᠬᠠᠨ Adj ; ! "good"
ᠮᠠᠭᠤ:ᠮᠠᠭᠤ Adj ; ! "bad"
ᠵᠥᠪ:ᠵᠥᠪ Adj ; ! "correct"
ᠶᠣᠰᠣᠲᠠᠢ:ᠶᠣᠰᠣᠲᠠᠢ Adj ; ! "necessary"
ᠬᠡᠷᠡᠭᠲᠡᠢ:ᠬᠡᠷᠡᠭᠲᠡᠢ Adj ; ! "necessary"
ᠡᠮᠡᠭᠲᠡᠢ:ᠡᠮᠡᠭᠲᠡᠢ Adj ; ! "female / woman"
ᠡᠷᠡᠭᠲᠡᠢ:ᠡᠷᠡᠭᠲᠡᠢ Adj ; ! "male / man"
ᠠᠳᠠᠯᠢ:ᠠᠳᠠᠯᠢ Adj ; ! "same"
ᠠᠳᠠᠯᠢᠬᠠᠨ:ᠠᠳᠠᠯᠢᠬᠠᠨ Adj ; ! "similar"
ᠰᠢᠨ᠎ᠡ:ᠰᠢᠨ᠎ᠡ Adj ; ! "new"
ᠲᠣᠮᠣ:ᠲᠣᠮᠣ Adj ; ! "big"
ᠵᠢᠵᠢᠭ:ᠵᠢᠵᠢᠭ Adj ; ! "small"
ᠵᠢᠵᠢᠭᠬᠡᠨ:ᠵᠢᠵᠢᠭᠬᠡᠨ Adj ; ! "little"
ᠴᠠᠭᠠᠨ:ᠴᠠᠭᠠᠨ Adj ; ! "white"   !
ᠤᠯᠠᠭᠠᠨ:ᠤᠯᠠᠭᠠᠨ Adj ; ! "red"       !
ᠳᠤᠯᠠᠭᠠᠨ:ᠳᠤᠯᠠᠭᠠᠨ Adj ; ! "warm"    !
ᠴᠢᠬᠤᠯᠠ:ᠴᠢᠬᠤᠯᠠ Adj ; ! "important"
ᠠᠮᠠᠷᠬᠠᠨ:ᠠᠮᠠᠷᠬᠠᠨ Adj ; ! "easy"
ᠬᠡᠴᠡᠭᠦᠦ:ᠬᠡᠴᠡᠭᠦᠦ Adj ; ! "hard"
ᠪᠤᠷᠤᠭᠤ:ᠪᠤᠷᠤᠭᠤ Adj ; ! "wrong, incorrect"
ᠲᠦᠭᠡᠮᠡᠯ:ᠲᠦᠭᠡᠮᠡᠯ Adj ; ! "general"
ᠥᠨᠳᠥᠷ:ᠥᠨᠳᠥᠷ Adj ; ! "high"
ᠰᠢᠭᠰᠢᠭᠡ:ᠰᠢᠭᠰᠢᠭᠡ Adj ; ! "qualifying/championship/final [game]"
ᠳᠡᠭᠡᠳᠦ:ᠳᠡᠭᠡᠳᠦ Adj ; ! "uppder, top"
ᠲᠡᠷᠢᠭᠦᠨ:ᠲᠡᠷᠢᠭᠦᠨ Adj ; ! "main, primary"
ᠲᠥᠪ:ᠲᠥᠪ Adj ; ! "central"
ᠪᠤᠰᠤᠳ:ᠪᠤᠰᠤᠳ Adj ; ! "other"
ᠦᠨᠳᠦᠰᠦᠨ:ᠦᠨᠳᠦᠰᠦᠨ Adj ; ! "basic, fundamental"
ᠡᠰᠡᠷᠡᠭ:ᠡᠰᠡᠷᠡᠭ Adj ; ! "reverse"
ᠬᠡᠷᠡᠭᠲᠡᠢ:ᠬᠡᠷᠡᠭᠲᠡᠢ Adj ; ! "necessary"
ᠵᠠᠯᠬᠠᠭᠣ:ᠵᠠᠯᠬᠠᠭᠣ Adj ; ! "lazy"
ᠡᠷᠭᠢᠭᠦᠦ:ᠡᠷᠭᠢᠭᠦᠦ Adj ; ! "foolish"
ᠬᠠᠯᠠᠰᠢᠷᠠᠯ% ᠦᠭᠡᠢ:ᠬᠠᠯᠠᠰᠢᠷᠠᠯ% ᠦᠭᠡᠢ Adj ; ! "without reluctance"
ᠬᠠᠶᠢᠷᠠᠲᠠᠢ:ᠬᠠᠶᠢᠷᠠᠲᠠᠢ Adj ; ! "loved"
ᠬᠦᠢᠲᠡᠨ:ᠬᠦᠢᠲᠡᠨ Adj ; ! "cold"
ᠰᠣᠨᠢᠷᠬᠠᠯᠲᠠᠢ:ᠰᠣᠨᠢᠷᠬᠠᠯᠲᠠᠢ Adj ; ! "interesting"
ᠰᠣᠨᠢᠨ:ᠰᠣᠨᠢᠨ Adj ; ! "interesting"
ᠬᠣᠪᠣᠷ:ᠬᠣᠪᠣᠷ Adj ; ! "rare"
ᠪᠠᠯᠴᠢᠷ:ᠪᠠᠯᠴᠢᠷ Adj ; ! "young"
ᠭᠠᠶᠢᠬᠠᠯᠲᠠᠢ:ᠭᠠᠶᠢᠬᠠᠯᠲᠠᠢ Adj ; ! "amazing"
ᠵᠡᠭᠦᠨ:ᠵᠡᠭᠦᠨ Adj ; ! "east"
ᠬᠣᠶᠢᠳ:ᠬᠣᠶᠢᠳ Adj ; ! "north"
ᠪᠠᠷᠠᠭᠤᠨ:ᠪᠠᠷᠠᠭᠤᠨ Adj ; ! "west"
ᠡᠮᠦᠨ᠎ᠡ:ᠡᠮᠦᠨ᠎ᠡ Adj ; ! "south"



LEXICON Particles

ᠪᠤᠤ%<imp%>%<neg%>:ᠪᠤᠤ # ;   ! negative imperative particle ≈ "don't ___ !"
ᠰᠢᠦ%<mod_ass%>:ᠰᠢᠦ # ;      ! assertive modal particle

LEXICON ProperNouns

ᠢᠽᠠᠷᠢᠯ:ᠢᠽᠠᠷᠢᠯ NP-COG-M ;    ! "Israel"
ᠶᠡᠰᠦᠰ:ᠶᠡᠰᠦᠰ NP-COG-M ;        ! "Jesus"
ᠳᠠᠪᠢᠳᠠ:ᠳᠠᠪᠢᠳᠠ NP-COG-M ;      ! "David"
ᠢ ᠨᠤᠭᠤᠳᠠ:ᠢ ᠨᠤᠭᠤᠳᠠ NP-COG-M ;        ! "Judah"
ᠮᠣᠰᠧ:ᠮᠣᠰᠧ NP-COG-M ;        ! "Moses"

ᠣᠯᠢᠮᠫ:ᠣᠯᠢᠮᠫ NP-ORG ;        ! "Olympics"

ᠢᠶᠡᠷᠤᠰᠠᠯᠢᠮ:ᠢᠶᠡᠷᠤᠰᠠᠯᠢᠮ NP-TOP ; ! "Jerusalem"

ᠧᠦ᠋ᠷᠣᠫᠠ:ᠧᠦ᠋ᠷᠣᠫᠠ NP-TOP ; ! "Europe"
ᠠᠽᠢᠶ᠎ᠠ:ᠠᠽᠢᠶ᠎ᠠ NP-TOP ; ! "Asia"

!!!!!! Countries !!!!!!

ᠶᠥᠭᠢᠫᠧᠲ:ᠶᠥᠭᠢᠫᠧᠲ NP-TOP ; ! "Egypt"
ᠮᠣᠩᠭᠣᠯ:ᠮᠣᠩᠭᠣᠯ NP-TOP ; ! "Mongolia"
ᠠᠮᠧᠷᠢᠺᠠ:ᠠᠮᠧᠷᠢᠺᠠ NP-TOP ; ! "America"
ᠬᠢᠲᠠᠳ:ᠬᠢᠲᠠᠳ NP-TOP ; ! "China"
ᠠᠩᠭᠯᠢ:ᠠᠩᠭᠯᠢ NP-TOP ; ! "England"


ᠰᠢᠨᠪᠢ:ᠰᠢᠨᠪᠢ NP-?? ; ! "Sienbei"
ᠾᠢᠦᠩᠨᠦ:ᠾᠢᠦᠩᠨᠦ NP-?? ; ! "Xiongnu"


LEXICON Punctuation
!===================!


%.%<sent%>:%. # ;
%.%.%<sent%>:%.%. # ;
%.%.%.%<sent%>:%.%.%. # ;
%;%<sent%>:%; # ;
%:%<sent%>:%: # ;
%!%<sent%>:%! # ;
%-%<guio%>:%- # ;
%—%<guio%>:%— # ;
,%<cm%>:, # ;
%?%<sent%>:%? # ;
%'%<apos%>:%' # ;
%"%<sent%>:%" # ;
%«%<lquot%>:%« # ;
%»%<rquot%>:%» # ;
%”%<rquot%>:%” # ;
%“%<lquot%>:%“ # ;
%(%<lpar%>:%( # ;
%]%<rpar%>:%] # ;
%[%<lpar%>:%[ # ;
%)%<rpar%>:%) # ;
%\%<sent%>:%\ # ;
%/%<sent%>:%/ # ;

LEXICON Verbs
ᠪᠣᠯ:ᠪᠣᠯ Vinfl-IV ; ! "be"
ᠪᠠᠢ:ᠪᠠᠢ Vinfl-IV ; ! "be"
ᠦᠵᠡ Vinfl-TV ; ! "see"
ᠬᠠᠷ᠎ᠠ:хар%{ъ%} Vinfl-TV ; ! "look at"
ᠬᠠᠷ᠎ᠠ Vinfl-IV ; ! "say" / quotative marker
ᠠᠪ:ᠠᠪ Vinfl-TV ; ! "take"
ᠢᠷ:ᠢᠷ Vinfl-IV ; ! "come"
ᠶᠠᠪᠤ:ᠶᠠᠪᠤ%{ъ%} Vinfl-IV ; ! "go"
ᠣᠴᠢ:ᠣᠴᠢ Vinfl-IV ; ! "go"
ᠥᠭ Vinfl-TV ; ! "give"
ᠲᠡᠭ Vinfl-IV ; ! "do such"
ᠢᠩᠭᠡ Vinfl-IV ; ! "do thus"
ᠪᠠᠷᠢ:ᠪᠠᠷᠢ Vinfl-TV ; ! "grab"
ᠰᠣᠨᠣᠰ Vinfl-IV ; ! "listen"  FIXME: IV/TV?
ᠪᠣᠰ Vinfl-IV ; ! "stand"
ᠴᠢᠳᠠ Vinfl-IV ; ! "be able to" FIXME: IV/TV?
ᠶᠠᠷᠢ:ᠶᠠᠷᠢ Vinfl-IV ; ! "speak"
ᠭᠠᠷ:ᠭᠠᠷ Vinfl-IV ; ! "leave"
ᠣᠯ Vinfl-TV ; ! "find"
ᠬᠠᠢ Vinfl-TV ; ! "look for"
ᠮᠠᠷᠲᠠ Vinfl-TV ; ! "forget"
ᠲᠠᠪᠢ:ᠲᠠᠪᠢ Vinfl-TV ; ! "put"
ᠬᠡᠢ Vinfl-TV ; ! "do/make/put in"
ᠬᠡᠯᠡ Vinfl-IV ; ! "say"
ᠬᠦᠷᠢ:ᠬᠦᠷᠢ Vinfl-TV ; ! "reach"
ᠠᠮᠢᠳᠤᠷᠠᠬᠤ:ᠠᠮᠢᠳᠤᠷᠠᠬᠤ Vinfl-IV ; ! "live"
ᠠᠵᠢᠯ Vinfl-IV ; ! "work"
ᠡᠬᠢᠯᠡ Vinfl-IV ; ! "begin"
ᠳᠠᠭᠤᠰ Vinfl-IV ; ! "finish"
ᠭᠠᠷ:ᠭᠠᠷ Vinfl-IV ; ! "leave"
ᠣᠷᠣ:ᠣᠷᠣ%{ъ%} Vinfl-IV ; ! "go/come in, enter"
ᠵᠠᠷ:ᠵᠠᠷ Vinfl-TV; ! "announce for sale" ??
ᠵᠣᠷᠢᠭᠤᠯ:ᠵᠣᠷᠢᠭᠤᠯ Vinfl-TV ; ! "dedicate"
ᠦᠢᠯᠡ ᠳᠦ:ᠦᠢᠯᠡ ᠳᠦ Vinfl-TV ; ! "create"
ᠢᠳᠡ:ᠢᠳᠡ Vinfl-TV ; ! "eat"
ᠰᠠᠩ:ᠰᠠᠩ Vinfl-TV ; ! "miss"
ᠪᠣᠯᠢ:ᠪᠣᠯᠢ Vinfl-TV ; ! "stop, halt, bring to an end"
ᠰᠢᠨᠵᠢ:ᠰᠢᠨᠵᠢ Vinfl-TV ; ! "investigate" ?
ᠵᠠᠰᠠ:ᠵᠠᠰᠠ Vinfl-TV ; ! "fix"
ᠬᠣᠯᠪ:ᠬᠣᠯᠪ Vinfl-IV ; ! "tie, connect" - takes comm objects
ᠰᠣᠩᠭᠣ:ᠰᠣᠩᠭᠣ Vinfl-TV ; ! "choose"
ᠣᠶᠢᠯᠠᠭ᠎ᠠ:ᠣᠶᠢᠯᠠᠭ᠎ᠠ Vinfl-TV ; ! "understand"
ᠪᠦᠲᠦᠭᠡ:ᠪᠦᠲᠦᠭᠡ Vinfl-TV ; ! "create"  ! Use/MT
ᠤᠤ:ᠤᠤ Vinfl-TV ; ! "drink"
ᠮᠡᠳᠡ:ᠮᠡᠳᠡ Vinfl-TV ; ! "know"
ᠬᠡᠮ ᠢᠶᠡᠨ:ᠬᠡᠮ ᠢᠶᠡᠨ Vinfl-TV ; ! "say (literary)"
ᠰᠤᠤ:ᠰᠤᠤ Vinfl-IV ; ! "sit"
ᠣᠷᠣᠯᠴᠠ:ᠣᠷᠣᠯᠴᠠ Vinfl-IV ; ! "catch up, step in"
ᠲᠣᠭᠯ:ᠲᠣᠭᠯ Vinfl-IV ; ! "play"
ᠪᠤᠢ% ᠪᠣᠯ:ᠪᠤᠢ% ᠪᠣᠯ Vinfl-IV ; ! "come into being"
ᠬᠤᠭᠤᠷ:ᠬᠤᠭᠤᠷ Vinfl-TV ; ! "fry"
ᠬᠣᠷᠢ:ᠬᠣᠷᠢ Vinfl-TV ; ! "suppress"
ᠬᠦᠷᠢ:ᠬᠦᠷᠢ Vinfl-IV ; ! "reach (+dat)"
ᠬᠥᠷᠦ:ᠬᠥᠷᠦ Vinfl-IV ; ! "subside"
ᠬᠦᠯᠡ:ᠬᠦᠯᠡ Vinfl-TV ; ! "tie up"
ᠬᠡᠯᠡ:ᠬᠡᠯᠡ Vinfl-IV ; ! "speak"
ᠬᠠᠯᠠ:ᠬᠠᠯᠠ Vinfl-IV ; ! "get hot"
ᠬᠢᠭᠢᠯᠢ:ᠬᠢᠭᠢᠯᠢ Vinfl-TV ; ! "inflate"
ᠬᠡᠦᠯ:ᠬᠡᠦᠯ Vinfl-TV ; ! "lend money"
ᠬᠡᠭᠡᠯᠢ:ᠬᠡᠭᠡᠯᠢ Vinfl-TV ; ! "decorate"
ᠬᠥᠯᠡ:ᠬᠥᠯᠡ Vinfl-TV ; ! "clean soot"
ᠬᠠᠭᠤᠯ:ᠬᠠᠭᠤᠯ Vinfl-TV ; ! "copy"
ᠬᠠᠶᠢᠯ:ᠬᠠᠶᠢᠯ Vinfl-IV ; ! "melt" TV:хайлуул-
ᠬᠤᠶᠢᠯᠠ:ᠬᠤᠶᠢᠯᠠ Vinfl-TV ; ! "roll up"
ᠬᠠᠯᠢ:ᠬᠠᠯᠢ Vinfl-IV ; ! "overflow"
ᠬᠣᠯᠢ:ᠬᠣᠯᠢ Vinfl-TV ; ! "mix in"
ᠢᠷ:ᠢᠷ Vinfl-IV ; ! "come"
ᠦᠷ᠎ᠡ:ᠦᠷ᠎ᠡ Vinfl-TV ; ! "rub?"
ᠡᠷ᠎ᠡ:ᠡᠷ᠎ᠡ Vinfl-TV ; ! "look for"
ᠥᠷᠥ:ᠥᠷᠥ Vinfl-TV ; ! "arrange"
ᠣᠷᠣ:ᠣᠷᠣ Vinfl-IV ; ! "enter"
ᠤᠷ᠎ᠠ:ᠤᠷ᠎ᠠ Vinfl-TV ; ! "pull?"
ᠦᠦᠷ:ᠦᠦᠷ Vinfl-TV ; ! "carry on the back"
ᠡᠭᠡᠷᠡ:ᠡᠭᠡᠷᠡ Vinfl-IV ; ! "stammer"ш
ᠠᠷ:ᠠᠷ Vinfl-IV ; ! "get dry (of mouth)"
ᠦᠢᠷᠡ:ᠦᠢᠷᠡ Vinfl-IV ; ! "crumble" TV: үйрүүл
ᠤᠷᠢ:ᠤᠷᠢ Vinfl-TV ; ! "invite"
ᠢᠯᠡ:ᠢᠯᠡ Vinfl-TV ; ! "rub"
ᠡᠯ᠎ᠡ:ᠡᠯ᠎ᠡ Vinfl-IV ; ! "get worn down"
ᠠᠯᠠ:ᠠᠯᠠ Vinfl-TV ; ! "kill"
ᠣᠯ:ᠣᠯ Vinfl-TV ; ! "find"
ᠥᠭᠡᠯᠡ:ᠥᠭᠡᠯᠡ Vinfl-TV ; ! "criticise?"
ᠤᠬᠢᠯᠠ:ᠤᠬᠢᠯᠠ Vinfl-IV ; ! "cry"
ᠣᠯᠢ:ᠣᠯᠢ Vinfl-TV ; ! "gore"
ᠤᠯᠢ:ᠤᠯᠢ Vinfl-IV ; ! "yawn, wail, moan"
ᠰᠡᠷᠭᠡᠢᠯᠡᠬᠦ:ᠰᠡᠷᠭᠡᠢᠯᠡᠬᠦ Vinfl-IV ; ! "be cautious, guard against, prevent"
ᠬᠡᠷᠡᠭᠲᠡᠢ:ᠬᠡᠷᠡᠭᠲᠡᠢ Vinfl-TV ; ! "needed"
ᠡᠷᠬᠢᠮᠯᠡᠬᠦ:ᠡᠷᠬᠢᠮᠯᠡᠬᠦ Vinfl-IV ; ! "value, prize"
ᠣᠷᠣᠯᠴᠠᠬᠤ:ᠣᠷᠣᠯᠴᠠᠬᠤ Vinfl-IV ; ! "participate, take part in"
ᠰᠣᠷᠣᠯᠴᠠᠬᠤ:ᠰᠣᠷᠣᠯᠴᠠᠬᠤ Vinfl-TV ; ! "study"
